【裁判字號】    97,簡上,424
【裁判日期】    971231
【裁判案由】    傷害
【裁判全文】
臺灣臺北地方法院刑事判決             97年度簡上字第424號
上  訴  人
即  被  告  甲○○
選任辯護人  蕭維德律師
上列被告因傷害案件，不服本院簡易庭於民國九十七年九月八日
所為九十七年度簡字第三二三八號第一審簡易判決（聲請簡易判
決處刑案號：臺灣臺北地方法院檢察署檢察官九十七年度偵字第
一四五九六號）提起上訴，本院管轄第二審之合議庭審理後，茲
判決如下：
    主  文
上訴駁回。
    事  實
一、甲○○於民國九十七年六月二日晚間七時三十分許，騎乘車
    號AQB-609號普通重型機車行經臺北市○○○路與民權東路
    口停等紅燈時，因不滿騎乘腳踏車行經該處之丙○○在旁大
    聲咳嗽後即右轉離去，遂騎乘機車追至臺北市○○○路○段5
    號前將丙○○攔下理論，又因雙方意見不合，甲○○竟基於
    傷害之犯意，以右手揮拳毆打丙○○之左耳後即騎乘機車離
    去，致丙○○受有左耳道受損之傷害。嗣經丙○○當場記下
    甲○○所騎乘前揭機車之車號報警處理，始循線查知上情。
二、案經丙○○訴由臺北市政府警察局中山分局報告臺灣臺北地
    方法院檢察署檢察官聲請簡易判決處刑。
    理  由
一、按被告以外之人於審判外之言詞或書面陳述，除法律有規定
    者外，不得作為證據，刑事訴訟法第一百五十九條第一項定
    有明文。又按被告以外之人於偵查中向檢察官所為之陳述，
    除顯有不可信之情況者外，得為證據，同法第一百五十九條
    之一第二項亦已明訂。查證人即告訴人丙○○於警詢中所為
    之言詞陳述，因係被告以外之人於審判外之言詞陳述，其證
    據能力亦經被告於本院審理時所否認，則依前揭法條之規定
    ，自無證據能力。惟證人丙○○於偵查中向檢察官所為之言
    詞陳述已業經具結，且所證與其於本院審理時所述大致相符
    ，並無顯不可信之情形，是依前揭法條之規定，應有證據能
    力，合先敘明。
二、訊據被告甲○○固坦承曾於九十七年六月二日晚間七時三十
    分許，騎乘車號為AQB-609號普通重型機車在臺北市○○○
    路○段5號前與騎乘腳踏車之證人丙○○發生言語衝突，惟矢
    口否認有何傷害犯行，並辯稱：伊當日係因不滿證人丙○○
    在伊耳邊大聲喊叫，因而驅車上前質問丙○○何以有此行為
    ，惟丙○○除不予理會外並對伊口出三字經，伊見丙○○無
    法溝通，遂自行離開，當中並未毆打丙○○，亦不知丙○○
    所受左耳道受損之傷害何來，而丙○○所持長庚紀念醫院臺
    北本院之診斷證明書上所載之傷害，亦不能證明係伊所為云
    云。經查：
  (一)證人丙○○於案發當時騎乘腳踏車沿臺北市○○○路行駛，
    因遭同向由被告所騎乘車號為AQB-609號普通重型機車後所
    載某不知名女子以大聲咳嗽方式嗆聲，丙○○因而於被告與
    該女子在建國北路與民權東路口停等紅燈時，亦以大聲咳嗽
    方式回嗆後即行右轉往民權東路方向行駛，遭被告騎乘機車
    追至該路3巷5號前攔下理論，被告因不獲丙○○理睬，遂以
    右手毆打丙○○之左耳一拳，丙○○因而受有左耳道受損之
    傷害，被告並於丙○○下車查看其機車車牌號碼時，隨即騎
    乘機車離去等情，業據證人丙○○於偵查及本院審理時證述
    明確，並有長庚紀念醫院臺北本院九十七年六月二日之診斷
    證明書一紙附卷可稽，且經本院依聲請調閱丙○○於案發當
    日在長庚紀念醫院臺北本院之急診紀錄查核屬實。
  (二)被告雖否認有何傷害犯行，並質疑上開診斷證明書所載傷勢
    之真實性及成因。惟依證人即臺北市政府警察局中山分局建
    國派出所警員乙○○於本院審理時所證：「（97年6月2日晚
    間有無承辦本件傷害案件？）我今天看到丙○○，我對他有
    印象，我有承辦這件案件，我當天是擔任派出所備勤警員，
    丙○○來派出所說他遭人毆打，他有拿驗傷單來，我們就依
    規定送，丙○○有提供車號，驗傷單我回想後應該是丙○○
    後來才補的，我們就先查車籍，依車籍看有沒有電話，要聯
    絡車主，但無法聯絡上，我們就調車主口卡給丙○○看，之
    後丙○○說好像就是他，我們就依規定送。」、「（當天丙○○到達派出所的時間為何？）大概97年6月2日下午大約7
    時45分至7時50分抵達，因為之前幾分鐘是調閱車籍資料及
    車主口卡。」、「（丙○○是何時離開派出所？）大概97年
    6 月2日下午大約9時30分左右離開，我不知道丙○○離開派
    出所後去何處。」、「（丙○○抵達派出所時身體有無受傷
    ？）丙○○說他有受傷，他說他的耳朵被揮一拳，我有看到
    丙○○的耳朵紅紅的。」等語，並觀諸卷附長庚紀念醫院於
    九十七年十一月七日函覆本院證人丙○○於案發當日至該院
    急診之急診病歷上所載到院時間為當日晚間十時二十八分，
    及會診單上圖示丙○○之耳道有血塊（bloody clot），並
    記載有左耳道受損（left EA C erosion）等語，可知證人
    丙○○係於案發當日七時三十分案發後，隨即於同日晚間七
    時四十五分至五十分許到達中山分局建國派出所報案並製作
    筆錄，並於當日晚間九時三十分許離開建國派出所後，即前
    往長庚紀念醫院急診驗傷，並於當日晚間十時二十八分許抵
    達該院，當中並無何延滯外，又證人乙○○所述證人丙○○
    於案發當晚至警局報案時，耳朵確有紅紅的情形，及長庚紀
    念醫院上開急診會診單、診斷證明書上所載證人丙○○之左
    耳道確有血塊並受有損傷等情，亦與證人丙○○於本院審理
    時所證：其當時係左耳道流血，警員即證人乙○○有看見其
    左耳紅腫等語並無二致，足見證人丙○○所證：其係於案發
    時、地受有前揭左耳道受損之傷害等情，應屬實在，被告質
    疑證人丙○○於案發當日應無左耳道受損之情形，顯屬無據
    。
  (三)再以被告前與證人丙○○於案發前並不相識，係於案發時、
    地在路上偶遇，因不滿證人丙○○在旁大聲嗆聲，因而與證
    人丙○○發生爭執一節，為被告所不爭，則證人丙○○與被
    告間於案發前既不認識，亦無仇隙，當無甘冒誣告、偽證罪
    及聽力受損之風險，自行製造前揭傷勢以誣指被告之必要，
    是證人丙○○所證：其係於案發時、地遭被告揮拳毆打左耳
    ，因而受有左耳道受損之傷害等語，即堪採信，被告辯稱於
    案發時、地未曾毆打證人丙○○，亦不知丙○○何以受傷云
    云，顯屬卸責之詞，並不足採。證人丙○○所受前揭傷害，
    與被告前揭傷害行為確有相當因果關係一情，亦堪認定。
  (四)至被告雖於本院審理時，就證人丙○○所證其於案發當日係
    騎乘機車後載某不知名女子而與證人丙○○發生衝突等情予
    以否認，並據以爭執證人丙○○證詞之證據力，惟被告於案
    發當日係騎乘機車後載某不知名女子而與證人丙○○發生衝
    突一節，業據證人丙○○於偵查及本院審理時證述明確，並
    無被告所辯有前後不一之情形，而有何不可信之情況外。又
    本件被告確因質疑證人丙○○在其機車旁大聲嗆聲因而攔下
    證人丙○○之腳踏車，並與之發生言語衝突等情，為被告所
    不爭執，而後被告因未獲證人丙○○理睬，憤而揮拳毆打丙○○之左耳等情，前已敘述甚明，則證人丙○○所證被告於
    案發當時所騎之機車後方是否乘載某不知名女子與否，實與
    被告是否傷害證人與否無涉，則被告據此辯稱證人丙○○所
    言均不實在云云，顯屬無據，併予敘明。
三、核被告所為，係犯刑法第二百七十七條第一項之普通傷害罪
    。原審認被告罪證明確，依刑事訴訟法第四百四十九條第一
    項前段、第三項，刑法第二百七十七條第一項、第四十一條
    第一項前段，刑法施行法第一條之一，就被告所犯傷害罪判
    處拘役二十日，並諭知易科罰金之折算標準，其認事用法並
    無違誤，量形亦尚妥適，被告仍執前詞，指摘原判決不當，
    為無理由，應予駁回。
據上論斷，應依刑事訴訟法第四百五十五條之一第一項、第三項
、第三百六十八條，判決如主文。
本案經檢察官李濠松到庭執行職務。
中    華    民    國    97    年    12    月    31    日
              臺灣臺北地方法院刑事第十七庭
                        審判長法  官  劉煌基
                              法  官  賴淑美
                              法  官  劉秀君
上正本證明與原本無異。
不得上訴。
                              書記官  吳俊龍
中    華    民    國    97    年    12    月    31    日


司法院資訊處製作；財團法人民間司法改革基金會備份。
